【裁判字號】    98,訴,761
【裁判日期】    980828
【裁判案由】    損害賠償
【裁判全文】
臺灣臺中地方法院民事判決  98年度訴字第761號
原      告  丙○○
訴訟代理人  洪武明律師
            甲○○
被      告  亞東保全股份有限公司
法定代理人  汪代英
訴訟代理人  丁○○
被      告  乙○○
上列被告因業務過失傷害案件，經原告提起請求損害賠償之附帶
民事訴訟（98年度中交簡附民第6號、第9號），經本院臺中簡易
庭移送前來，本院於民國98年8月14日言詞辯論終結，判決如下
：
    主      文
被告應連帶給付原告新臺幣壹佰伍拾柒萬肆仟柒佰參拾柒元及自
民國九十八年二月二十日起至清償日止，按週年利率百分之五計
算之利息。
原告其餘之訴駁回。
訴訟費用由被告連帶負擔百分之四十三，餘由原告負擔。
本判決於原告以新臺幣伍拾貳萬元供擔保後，得假執行。但被告
如以新臺幣壹佰伍拾柒萬肆仟柒佰參拾柒元預供擔保後，得免為
假執行。
原告其餘假執行之聲請駁回。
    事實及理由
甲、程序方面：
壹、按當事人喪失訴訟能力或法定代理人死亡或其代理權消滅者
    ，訴訟程序在有法定代理人或取得訴訟能力之本人，承受其
    訴訟以前當然停止；惟有訴訟代理人者不適用之；另承受訴
    訟人，於得為承受時，應即為承受之聲明。民事訴訟法第
    170、173及第175條第1項分別定有明文。本件被告亞東保全
    股份有限公司（下稱被告公司）之法定代理人已變更為汪代
    英，並由被告公司當庭聲明承受訴訟，有經濟部公司及分公
    司基本資料查詢表在卷可稽，經核與前開規定相符，應准其
    承受訴訟。
貳、按訴狀送達後，原告不得將原訴變更或追加他訴。但請求之
    基礎事實同一者，或擴張或減縮應受判決事項之聲明者，或
    不甚礙被告之防禦及訴訟之終結者，不在此限。民事訴訟法
    第255條第1項第2、3、7款分別定有明文。本件原告起訴時
    請求被告連帶給付新台幣（下同）303萬元，嗣於訴訟中擴
    張起訴請求被告應連帶給付3,691,316元及其法定利息，其
    基礎事實均同為侵權行為之事實，僅係擴張請求之金額，於
    被告防禦及訴訟終結無礙，揆諸上開規定，為法所許，應予
    准許。
乙、實體部分：
壹、原告主張：
一、被告乙○○係受僱於被告公司擔任保全員，被告乙○○於民
    國97年7月19日晚上11時許至同年月20日凌晨4時許，與友人
    飲用酒類後，因酒醉已達不能駕駛之程度，仍執意駕駛被告
    公司所有之車牌號碼1295-RK號自用小客車（巡邏車）上路
    ，執行被告公司指派之巡邏勤務。嗣於同日上午5時38分許
    ，被告乙○○駕駛上開車輛沿臺中市○○區○○路由文華路
    往逢甲路方向行使，行經福星路521號前時，因酒力作用導
    致注意力與操控能力減弱，不慎失控向右偏離原行駛路線，
    而撞及正行走於福星路旁之原告，致原告受有頭部外傷併硬
    腦膜下出血及頭皮撕裂傷、右手尺骨骨折、身體多處擦傷等
    傷害，案經臺灣臺中地方法院檢察署檢察官偵查起訴，經本
    院臺中簡易庭以98年度中交簡字第101號刑事簡易判決判處
    拘役55日，如易科罰金，以1千元折算1日。
二、原告因此經2次腦部組織清除修補手術、4次手肘手術後，迄
    今顱骨仍有缺損，亦有坐骨神經疼痛、極度頭痛且時有精神
    異常之後遺症，除無法工作外，尚須他人照護，精神上亦受
    到極大創傷，爰依民法第184條第1項、第188條、第191條之
    2前段、第193條第1項、第195條第1項規定，請求被告連帶
    賠償(1)醫療費用：已支出部分：892,459元、將來需支出部
    分：366,000元；(2)看護費用：已實際支付部分24,200元、
    原告之舅父馬耀呂照護之相當看護費用之損害401,500元；
    (3)增加生活上需要之費用：車禍鑑定費3千元、原告之母入
    境我國所需之DNA鑑定費39,000元、探視所需之來回機票、
    簽證費、住宿費184,102元；(4)受傷期間之工作損失部分：
    原告本於服飾店工作，月薪為3萬元至35,000元，惟按每月
    最低薪資17,280元計，自97年7月19日起至98年12月31日止
    計17月又12日，因就醫無法工作之所得損失300,672元；(5)
    勞動能力減損：原告右肘關節活動角度為45度至85度，為勞
    工保險條例殘障項目之第90項，屬第11級殘障，勞動力之減
    損為11級，約38.45%，而原告為69年12月25日生，扣除上開
    就醫期間至65歲止尚有35年11月，惟原告請求35年，按每月
    薪資17,280元計算，扣除中間利息後之數額為1,588,016 元
    ；(6)精神慰撫金：原告遭逢橫禍，請求精神上所受痛苦之慰
    撫金100萬元等語。
三、並聲明：(一)被告應連帶給付原告3,691,316元，及自起訴狀
    繕本送達翌日起至清償日止，按年息5%計算之利息。(二)願供
    擔保，請准宣告假執行。
貳、被告則以：
一、被告公司部分：
（一）被告公司基於負責之態度，數度派員前往醫院探視及慰問
      原告，並於97年10月9日已先行支付原告之醫療費用
      506,815元及看護費24,200元，且前後陸續支付其他費用
      ，而至97年12月8日止共支付741,633元，應於原告之請求
      中扣除之。
（二）原告固為緬甸僑生，但於96年已休學或畢業，原告依規定
      應回僑居地而未回，泰緬學生專案居留臺灣依法不得工作
      ，故原告所請求薪資收入部分尚非合法，不得請求。又原
      告經開刀治療後已明顯改善，故其主張之後續醫療支出金
      額猶嫌過高，且係屬於將來之費用，應不得請求；原告出
      院後之生活亦可自理，其所主張之看護費用應不合理，又
      將來之醫療及看護費用均尚未發生，原告應不得請求。此
      外，被告公司業已支付原告家屬來回緬甸、臺灣之之來回
      機票、簽證費、住宿費，故此部分應予扣除。而DNA之鑑
      定費用如非屬看護之必要，則原告之請求不應准許等語，
      資為抗辯。
（三）並聲明：原告之訴及其假執行之聲請均駁回；如受不利判
      決，請准供擔保免為假執行。
二、被告乙○○部分：
（一）被告乙○○自認原告對於本件事故並無過失，其餘均援用
      被告公司之抗辯等語，資為抗辯。
（二）並聲明：原告之訴及其假執行之聲請均駁回；如受不利判
      決，請准供擔保免為假執行。
肆、得心證之理由
一、查被告乙○○於事發當時係任職於被告公司，並於上開時、
    地駕駛被告公司所有之巡邏車執行於被告公司之巡邏職務而
    違規肇事，致原告受有頭部外傷併硬腦膜下出血、頭皮撕裂
    傷、右側尺骨骨折、右手肘脫位、身體多處擦傷等傷害之事
    實，為被告所不爭執，並有道路交通事故現場圖、道路交通
    事故補充資料表各1紙、現場照片23紙、診斷證明書在卷可
    稽。而被告乙○○原應注意汽車駕駛人飲用酒類後其吐氣所
    含酒精濃度超過每公升0.25毫克者，不得駕車，亦應注意車
    前狀況，並隨時採取必要之安全措施，且當時天候為晴，路
    面乾燥、無缺陷，亦無障礙物，視距良好，並無不能注意之
    情形，其因酒力作用致感疲憊，注意力與操控能力減弱，而
    過失向右偏離原行使路線，撞及原告等情，為被告乙○○於
    警詢時陳述綦詳，並有道路交通事故調查報告表、被告乙○
    ○酒精測定紀錄表附卷可佐，且上開事實嗣經檢察官提起公
    訴，本院臺中簡易庭以98年度中交簡字第101號刑事判決判
    處被告乙○○業務過失傷害確定在案等情，為被告所不爭執
    ，並經本院依職權調取臺灣臺中地方法院檢察署97年度偵字
    第17930號、97年度偵字第29205號、本院上揭刑事卷宗核閱
    屬實，且本件車禍事故經本院送請台灣省台中市區車輛行車
    事故鑑定委員會鑑定，鑑定結果亦認被告乙○○駕駛自小客
    車因打瞌睡致駛離車道撞及路邊行人，為肇事原因，原告則
    無肇事因素，有該委員會98年5月19日中市行字第
    0985401433號函暨所附鑑定意見書1份附卷可參，足認被告
    乙○○確有過失，且其過失行為與原告受傷間均具相當因果
    關係。
二、按因故意或過失，不法侵害他人之權利者，負損害賠償責任
    。又受僱人因執行職務，不法侵害他人之權利者，由僱用人
    與行為人連帶負損害賠償責任。汽車、機車或其他非依軌道
    行駛之動力車輛，在使用中加損害於他人者，駕駛人應賠償
    因此所生之損害。不法侵害他人之身體或健康者，對於被害
    人因此喪失或減少勞動能力，或增加生活上之需要時，應負
    損害賠償責任。不法侵害他人之身體、健康、名譽、自由、
    信用、隱私、貞操，或不法侵害其他人格法益而情節重大者
    ，被害人雖非財產上之損害，亦得請求賠償相當之金額。民
    法第184條第1項前段、第188條第1項前段、第191條之2前段
    、第193條第1項、第195條第1項分別定有明文。本件被告乙
    ○○於執行原告公司之職務中駕車過失肇事，致原告受有上
    開傷害，該過失行為與原告之傷害間，既具有相當因果關係
    ，已如前述，從而，原告依上開規定，請求被告連帶負損害
    賠償責任，自屬有據。茲就原告請求之金額，是否應予准許
    ，分述如下：
  1.醫療費用部分：
    (1)原告主張其因本件事故於97年7月20日至同年12月31日期
      間所支出之醫療費用金額為506,815元等語，為被告所不
      爭執，堪認為真。
    (2)原告復主張其因本件事故於98年1月20日至98年7月1日期
      間支出醫療費用2,844元，並於97年10月27日至98年7月27
      日期間至林峰推拿按摩指壓店進行推拿復健所支出之費用
      16,800元，均為被告所不爭執，並有澄清綜合醫院中港分
      院（下稱中港澄清醫院）收據、林峰推拿按摩指壓店收據
      在卷足稽，故原告此部分之請求為有理由，應予准許。
    (3)又原告主張其將來如因尺骨未癒合需接受骨移植手術，則
      將支出醫療及看護費用，共計30萬元等語，惟查，根據原
      告98年7月1日回診複查X光顯示，尺骨尚未癒合，宜再評
      估6個月，若尚未癒合必須再次接受骨移植手術，有中港
      澄清醫院98年7月8日澄高字第982438號函文附卷可參，足
      認原告是否需再次接受骨移植手術，尚須觀察評估，則此
      部分之醫療費用之支出是否為必要，尚未可知，而原告復
      未就其支出之必要性及金額舉證，則此部分之請求仍屬無
      據。
    (4)是原告醫療費用部分之請求，應認以526,459元範圍內有
      理由（計算式：506,815元＋2,844元＋16,800元＝
      526,459元）。
  2.增加生活上需要部分：
    (1)原告主張其因本件事故已支出看護費用24,200元等語，為
      被告所不爭執，此部分主張，堪認實在。
    (2)原告復主張原告自97年9月8日出院迄今，其前往復健及日
      常生活起居均仰賴其舅父馬耀呂照護，故請求自97年9月8
      日至98年9月7日止，共計365日，以半天1,100元計算之看
      護費401,500元等語，固為被告所否認，惟按親屬代為照
      顧被害人之起居，固係基於親情，但親屬看護所付出之勞
      力並非不能評價為金錢，雖因二者身分關係而免除被害人
      之支付義務，惟此種基於身分關係之恩惠，自不能加惠於
      加害人。故由親屬看護時雖無現實看護費之支付，仍應認
      被害人受有相當於看護費之損害，得向上訴人請求賠償，
      始符公平原則（最高法院94年度台上字第1543號判決參照
      ）。查本件原告出院後之後遺症包括輕度認知障礙；
      情緒與精神障礙；右肘脫臼於97年9月6日至97年9月8日
      住院3日拔除骨釘，肘部功能經長期復健，功能仍受限；
      右手橈神經麻痺，需復健治療。原告出院後之認知障礙
      、情緒與精神障礙，使原告雖能自行料理簡單日常生活，
      但需有旁人監督，因至今仍有障礙，何時恢復無法判定，
      有中港澄清醫院98年6月1日澄高字第982358號函文在卷足
      查。基此，原告由其舅父馬耀呂照護，雖無現實上支出看
      護費用，惟揆諸前開判決見解，仍應認原告受有相當於看
      護費之損害，得向原告請求之。復查，全日（24小時）看
      護費用為2,200元，半日（12小時）看護費為1,100元為標
      準，有中港澄清醫院98年7月8日澄高字第982438號函文在
      卷可參，是原告既可自行料理簡單日常生活，然仍需旁人
      輔助監督，則看護費用之計算以半日為計應屬合理，是原
      告請求自97年9月8日至98年8月14日（言詞辯論終結期日
      ）止，共計341日，並以半日即1,100元計算，共計
      375,100元之看護費用，其數額尚屬合理，自應准許，至
      超過此部分請求，係屬將來費用，且原告之認知、情緒與
      精神障礙仍無法判定何時恢復，已如前述，則原告是否仍
      需看護尚在未定之天，不應准許。
    (3)原告請求被告給付車禍鑑定費3千元部分，係屬本件訴訟
      費用之一部，應按民事訴訟法關於訴訟費用之規定負擔，
      原告就此部分請求被告給付顯無理由。
    (4)原告主張原告之母為探視原告，依外交部之規定須有親屬
      在臺，並經DNA確認2人有親屬關係始可入境，故原告之母
      須經鑑定後確認其與馬耀呂有親屬關係後，始准簽證入境
      ，故其所支出之鑑定費39,000元係屬增加生活上需要費用
      等語，並提出匯款說明、匯款收據為證。被告則辯稱如係
      看護所必要之費用則不爭執等語；然查，母親對子女之關
      愛照顧本屬天性，原告之母基於親情來臺探視照護原告所
      需之費用，當屬增加原告生活上之必要費用，應予准許。
      原告復主張其母由住處前往曼谷辦理簽證至來臺期間所支
      出之機票、簽證費及住宿費共計184,102元，並有收據8紙
      在卷可佐，而被告之母自泰國辦理簽證等候至抵臺期間為
      97年7月1日至同年8月4日，在原告手術住院期間（同年7
      月20日至同年8月20日）扣除僱請看護11日（參被告公司
      答辯狀附件一）後，其餘期間為原告之母看護，足認此部
      分亦屬原告之母看護原告所必要支出之費用，為增加原告
      生活必要費用之一部。被告固辯稱此部分費用已先行支付
      予原告等語，為原告所否認，並主張原告所請求之部分業
      已扣除被告所支出者等語，惟查，此既屬對被告有利之事
      實，依民事訴訟法第277條之規定，應由被告負舉證之責
      ，惟被告未就此部分舉證以實其說，堪認原告此部分之主
      張亦屬增加原告生活上之必要費用，為有理由，應予准許
      。
    (5)綜上，原告主張其增加生活上之必要費用於624,602元範
      圍內，為有理由，應予准許（計算式：24,200＋375,100
      元＋39,000元＋184,102元＝624,602元）。
  3.工作損失（即受傷期間所得喪失）部分：
    原告主張其本於服飾店工作，每月薪資約3萬元至35,000元
    ，然自97年7月19日車禍受傷後，至98年12月31日止，計17
    月又12日期間，因就醫、休養受有無法工作之所得喪失等語
    ，惟被告抗辯原告為緬甸僑生，未經許可依法不得在臺工作
    ，故原告此部分請求無理由等語。惟查：
    (1)被告固就原告未經許可，依法不得在臺工作等情為抗辯，
      然就原告於服飾店工作之事實並無爭執，應堪信為真。
    (2)按除本法另有規定外，外國人未經雇主申請許可，不得在
      中華民國境內工作。雇主聘僱就讀於公立或已立案私立高
      級中等以上學校之僑生及其他華裔學生從事工作，得不受
      第46條第1項規定之限制。就業服務法第43條、第50條定
      有明文。是於我國就讀公、私立高中以上學校之僑生或其
      他華裔學生經主管機關許可後，即可於我國境內合法從事
      工作。查原告係逢甲大學海外青年技術訓練班學生，於就
      學期間得依上開規定向行政院勞工委員會申請工作證，並
      經許可後即可在臺工作，原告並未向行政院勞工委員會申
      請工作許可，有行政院勞工委員會98年5月19日勞職規字
      第0980500265號函文在卷可查，固然堪認原告所主張之其
      本任職於服飾店之工作尚非適法，然而，原告任職服飾店
      之工作是否符合就業服務法之規定，僅係屬是否合乎行政
      法規之問題，仍不影響私法上僱傭契約之成立及效力，換
      言之，原告之僱傭契約尚不因違反行政法規而歸於無效，
      故原告主張其因本件事故受有工作損失，並請求被告給付
      所得之喪失部分，非無理由。
    (3)惟查，原告固主張其任職服飾店期間，每月薪資約3萬元
      至35,000元等語，然卻未提出何證據以實其說，惟按有關
      外國人在臺工作，應依我國勞工法令之規定，目前我國基
      本工資為月薪17,280元，時薪95元，有行政院勞動委員會
      98年5月19日勞職規字第0980500265號函文附卷可查，是
      外國人於我國工作之薪資不得低於每月17,280元，原告既
      未能舉證因本件事故之就醫、修養期間之實際工作損失，
      而僅請求以我國基本薪資，即每月17,280元計算，應屬適
      當。
    (4)基此，原告自97年7月20日起至鑑定殘廢之日前一日即治
      療終止之日98年6月30日止，計11月又11日期間因就醫、
      休養無法從事工作所受有之工作所得損失為196,416元（
      計算式：17280×11又11/30月＝196416，小數點以下四捨
      五入）。
  4.勞動力減損（即將來勞動能力損失）部分：
    (1)身體或健康受侵害，而減少勞動能力者，其減少及殘存勞
      動能力之價值，不能以現有之收入為準，蓋現有收入每因
      特殊因素之存在而與實際所餘勞動能力不能相符，現有收
      入高者，一旦喪失其職位，未必能自他處獲得同一待遇，
      故所謂減少及殘存勞動能力之價值，應以其能力在通常情
      形下可能取得之收入為標準（最高法院61年台上字第1987
      號判例意旨參照）；又依民法第193條第1項命加害人一次
      支付賠償總額，以填補被害人所受喪失或減少勞動能力之
      損害，應先認定被害人因喪失或減少勞動能力而不能陸續
      取得之金額，按其日後本可陸續取得之時期，各照霍夫曼
      式計算法，扣除依法定利率計算之中間利息，再以各時期
      之總數為加害人一次所應支付之賠償總額，始為允當（22
      年上字第353號判例意旨參照）。
    (2)本件原告主張因受前述傷害受有勞動力之減損，請求被告
      連帶給付依我國最低基本工資計算自99年1月1日至原告滿
      65歲之日，並僅以35年為計，原告所受勞動力減少之損害
      等語，經查，原告所受之傷害為：右肘關節活動角度為45
      度至85度，為勞工保險條例殘障項目之第90項，屬於第11
      級殘障，勞動力之減損為11級，約38.45%，有中港澄清醫
      院98年7月8日澄高字第982438號函文附卷足參，並為被告
      所不否認，堪信為真。
    (3)惟被告辯稱：原告係依泰緬學生專案來臺，依法在臺不得
      工作，則原告即不得依我國勞動薪資標準計算勞動力減損
      等語。經查：原告業已於98年8月11日取得我國居留證，
      並有中華民國居留證（居留證號：000000000000號）影本
      在卷可稽，是依上開就業服務法第43條之規定，原告既已
      合法在臺居留，則於原告取得主管機關許可後，即得合法
      於我國工作。又有關外國人在臺工作，應依我國勞工法令
      之規定，目前我國基本工資為月薪17,280元，時薪95元，
      有行政院勞動委員會98年5月19日勞職規字第0980500265
      號函文附卷可查，足認計算原告勞動力減損之賠償，非不
      得以我國勞工法令所規定之基本工資計算之，是被告上開
      抗辯尚無可採。
    (4)惟查，原告上開所持有之居留證居留期限僅至102年2月10
      日，有該居留證影本在卷可查，則原告於是日後是否得再
      取得在臺居留權並於我國工作，尚有未知，然原告除未能
      就其得以長期居留我國之情負舉證之責外，亦未就其於原
      居住地緬甸工作所可能取得之薪資標準作何陳述或舉證，
      而原告鑑定為第11級殘障之日為98年7月1日，有中港澄清
      醫院98年7月8日前揭函文在卷可佐，則應認原告請求被告
      連帶給付自鑑定日即98年7月1日計算至102年2月10日止，
      即3.61年，按每月最低工資17,280元計算之勞動能力減損
      部分，為法之所許。而原告勞動能力喪失程度為38.45%，
      則依年別5%複式霍夫曼計算法（扣除中間利息），計算自
      鑑定殘障之日即98年7月1日起至102年2月10日期間之勞動
      能力減少金額為258,275元。【其計算式為：17280×12×
      (2.00000000+3.00000000-0.00000000)×38.45%＝258275
      。其中2.00000000為年別單利5%第3年霍夫曼累計係數，3
      .00000000 為年別單利5%第4年霍夫曼累計係數，採四捨
      五入，元以下進位】，原告於此範圍內之請求自有理由，
      逾此部分請求為無理由。
  5.精神慰撫金：按慰撫金之賠償須以人格權遭遇侵害，使精神
    上受有痛苦為必要，其核給之標準固與財產上損害之計算不
    同，然非不可斟酌雙方身分資力與加害程度，及其他各種情
    形核定相當之數額。最高法院51年台上字第223號判例意旨
    可資參照。本件原告為緬甸僑生，就讀逢甲大學海外青年技
    術訓練班，並任職於服飾店，按每月基本工資17,280元計算
    ；而被告乙○○原任職於被告公司，96年薪資所得為
    197,342元，名下幾無財產；被告公司實收資本額為6千萬元
    ，經營關於辦公處所、營業處所等場所之防盜、防火、防災
    之安全維護、人身安全維護、安全維護之器具系統規劃、安
    全諮詢顧問等業務，此有稅務電子閘門資料查詢表及經濟部
    公司及分公司基本資料查詢表在卷可憑。本院審酌本件因被
    告乙○○過失違規肇事，致原告頭部外傷併硬腦膜下出血、
    右手尺骨骨折、右手肘脫位，嗣經送醫急救，迄今仍受上開
    後遺症纏身，並需長期復健治療及門診追蹤治療，而父母遠
    在緬甸，無法隨時在側照顧，加以何時恢復尚無法判定等精
    神上痛苦之程度，認原告請求精神慰撫金100萬元尚屬過高
    ，應核減為50萬元，始為允當。
  6.給付有確定期限者，債務人自期限屆滿時起，負遲延責任。
    給付無確定期限者，債務人於債權人得請求給付時，經其催
    告而未為給付，自受催告時起，負遲延責任。其經債權人起
    訴而送達訴狀，或依督促程式送達支付命令，或為其他相類
    之行為者，與催告有同一之效力。民法第229條第1項及第2
    項定有明文。又遲延之債務，以支付金錢為標的者，債權人
    得請求依法定利率計算之遲延利息。但約定利率較高者，仍
    從其約定利率。應付利息之債務，其利率未經約定，亦無法
    律可據者，週年利率為5%。民法第233條第1項及第203條亦
    有明文。本件原告對被告之損害賠償債權，核屬無確定期限
    之給付，既經原告起訴而送達訴狀，被告迄未給付，當應負
    遲延責任。是原告請求被告給付自刑事附帶民事起訴狀繕本
    送達（即98年2月19日）之翌日起，按年息5%計算之法定遲
    延利息，亦屬有據。
  7.末查，被告公司固辯稱其就本件事故業已賠償原告741,633
    元，就此部分應自原告之請求中扣除等語，然除原告所自認
    之醫療費用506,815元、看護費用24,200元部分，被告毋庸
    舉證，應自原告所請求之賠償中予以扣除外，其餘先行賠償
    部分，被告未提出何證據以實其說，是被告就超過531015元
    部分之抗辯，仍屬無據。是原告所得請求被告連帶賠償之金
    額為1,574,737元（計算式：醫療費用526,459元＋增加生活
    上需要支出624,602元＋工作損失196,416元＋勞動力減損
    258,275元＋精神慰撫金50萬元－被告已支出醫療費用
    506,815－被告已支出看護費用24,200= 1,574,737元）。
參、綜上所述，原告依據侵權行為損害賠償之法律關係，得請求
    被告連帶賠償1,574,737元，及自98年2月20日起至清償日止
    ，按年息5%計算之利息，為有理由，應予准許。逾此範圍之
    請求，則屬無據，應予駁回。
肆、本件事證已臻明確，兩造其餘攻擊防禦方法及舉證，於本件
    事證認定及判決結果，不生影響，茲不一一論列，附為敘明
    。
伍、兩造分別陳明願供擔保聲請宣告假執行及免為假執行，就原
    告勝訴部分，核無不合，爰酌定相當擔保金額宣告之。至原
    告敗訴部分，其假執行之聲請亦失其依據，應併予駁回。
陸、本件原告提起刑事附帶民事訴訟，而由本院臺中簡易庭依刑
    事訴訟法第504條第1項規定，裁定移送前來，依同條第2項
    規定免繳納裁判費，然其於本院審理期間，另生鑑定費用3
    千元，並於本院審理期間擴張請求661,316元，均為訴訟費
    用之一部，仍有訴訟費用負擔問題，附予敘明。
柒、訴訟費用負擔及假執行之依據：民事訴訟法第79條、第85條
    第2項、第390第2項、第392條。
中    華    民    國    98    年    8     月    28    日
                  民事第一庭    法  官  陳學德
以上正本係照原本作成
如對本判決上訴，須於判決送達後20日內向本院提出上訴狀
中    華    民    國    98    年    8     月    28    日
                                書記官


司法院資訊處製作；財團法人民間司法改革基金會備份。
